臺灣彰化地方法院刑事判決　　　　　　　 96年度易字第765號
公　訴　人　臺灣彰化地方法院檢察署檢察官
被　　　告　乙○○
上列被告因恐嚇案件，經檢察官提起公訴（96年度偵字第3726號
），本院判決如下：
    主  文
乙○○犯恐嚇危害安全罪，處有期徒刑柒月，緩刑貳年。緩刑期
內付保護管束，並禁止對甲○○及其妻子兒女孫子女等人實施家
庭暴力。
    事實及理由
一、犯罪事實：
    乙○○係甲○○之六弟，具有家庭暴力防治法第3條第4款旁
    系血親之家庭成員關係。緣乙○○與甲○○之妻陳淑謹（即
    乙○○之四嫂）曾於民國（下同）96年4月11日發生衝突，
    乙○○肢體受傷，乙○○向甲○○要求賠償醫藥費不遂，心
    生不滿，於96年4月16日18時許，飲酒後有幾分酒意，竟基
    於放火燒燬現供人使用之住宅以及恐嚇危害安全之犯意，徒
    手搬瓦斯桶（20公斤裝，桶內尚剩餘液態瓦斯）1個，前往
    甲○○位在彰化縣埔鹽鄉○○村○○鄰○○路2巷26-8號之住
    處門口，左手並持已點然之香煙1支，作勢欲衝進屋內，同
    時揚言要與甲○○全家人同歸於盡等語，以此加害生命、身
    體之事，恐嚇甲○○全家人，使其心生畏佈，致生危害於安
    全，嗣經乙○○之兄郭進祥見狀報警處理，經警前往處理，
    並扣得上開瓦斯桶1個。
二、認定犯罪之證據及理由：
  (一)上揭犯罪事實，訊據被告於本院審理時均坦承不諱。
  (二)證人（被害人）甲○○於警詢、偵查中之證述，可證明被告
    將瓦斯桶移到被害人門前，手上拿香菸，揚言要同歸於盡，
    甲○○拿椅子擋住被告等之事實。
  (三)證人郭進祥於警詢、偵查中之證述，可證明被告將瓦斯桶移
    到被害人家門前，證人郭進祥趕快報警之事實。
  (四)現場照片3張，證明警方到達現場時，有瓦斯桶一個置於被
    害人門前。
  (五)綜上所述，本案事證明確，被告上開自白與事實相符，被告
    上揭犯行，已堪認定。
三、論罪科刑之理由：
  (一)家庭暴力防治法第2條規定：「本法用詞定義如下：一、家
    庭暴力：指家庭成員間實施身體或精神上不法侵害之行為。
    二、家庭暴力罪：指家庭成員間故意實施家庭暴力行為而成
    立其他法律所規定之犯罪。」；被告與被害人甲○○亦屬同
    法第3條規定之家庭成員。核被告所為，係犯刑法第305條之
    恐嚇危害安全罪及刑法第173條第4項之預備放火罪。被告揚
    言要衝入被害人家中，一行為同時恐嚇被害人同居之妻子兒
    女孫子女等人，為同種想像競合犯，僅構成一個恐嚇危安罪
    名；又被告以一行為觸犯上述恐嚇危安罪及預備放火罪2罪
    名，為異種想像競合關係，應從一重之恐嚇危安罪處罰。
  (二)量刑審酌：被告本無前科，素行良好，且與被害人夫妻有兄
    嫂與小叔之關係，本屬至親，又住在隔壁，尚有年邁的父母
    共同居住，本應兄弟齊心，卻僅為一點生活小事而起衝突，
    而被告亦不否認是自己愛喝酒，引來兄嫂不滿，被告不思自
    我節制，反而動輒將瓦斯桶搬到被害人門前，欲作勢放火且
    恐嚇他人生命安全，實有不該，且犯罪手段激烈恐怖，對法
    益危害嚴重，惟犯罪後坦承犯行，態度尚稱良好，且被告身
    兼家庭重擔，暫不宜入監服刑等一切情狀，量處如主文所示
    之刑。
  (三)又被告前未曾因故意犯罪受有期徒刑以上刑之宣告，此有臺
    灣高等法院被告前案紀錄表在卷可考，其因一時衝動，致罹
    刑典，經此偵審程序及刑之宣告後，應知所警惕而無再犯之
    虞，本院認所宣告之刑，以暫不執行為適當，爰依刑法第74
    條第1項第1款，宣告緩刑2年，以啟自新。並依按家庭暴力
    防治法第38條第1項規定，諭知緩刑期內付保護管束，並依
    同條第2項第1款規定，禁止被告向被害人、被害人之妻子、
    兒女、孫子女等人實施家庭暴力。若被告違反保護管束事項
    情節重大者，即撤銷其緩刑之宣告。
四、適用法條：
  (一)刑事訴訟法第299條第1項前段。
  (二)刑法第305條、第173條第4項、第55條、第74條第1項第1款
    。家庭暴力防治法第38條第1項、第2項第1款。
  (三)刑法施行法第1條之1。
本案經檢察官鮑慧忠到庭執行職務。
中　　華　　民　　國　　96　　年　　6　　月　　29　　日
                  刑事第三庭    法  官  葉明松
以上正本證明與原本無異。
如不服本判決，應於判決送達後10日內，向本院提出上訴狀（ 須
附繕本 ）。
告訴人或被害人對於判決如有不服具備理由請求檢察官上訴者，
其上訴期間之計算係以檢察官收受判決正本之日期為準。
中　　華　　民　　國　　96　　年　　6　　月　　29　　日
                                書記官  于淑真
【附錄本案論罪法條】
中華民國刑法第305條
（恐嚇危害安全罪）
以加害生命、身體、自由、名譽、財產之事，恐嚇他人致生危害
於安全者，處 2 年以下有期徒刑、拘役或 3 百元以下罰金。
中華民國刑法第173條
（放火或失火燒燬現住建築物及交通工具罪）
放火燒燬現供人使用之住宅或現有人所在之建築物、礦坑、火車
、電車或其他供水、陸、空公眾運輸之舟、車、航空機者，處無
期徒刑或7 年以上有期徒刑。
失火燒燬前項之物者，處 1 年以下有期徒刑、拘役或 5 百元以
下罰金。第 1 項之未遂犯罰之。
預備犯第 1 項之罪者，處 1 年以下有期徒刑、拘役或 3 百元以
下罰金。
家庭暴力防治法第38條
犯家庭暴力罪或違反保護令罪而受緩刑之宣告者，在緩刑期內應
付保護管束。
法院為前項緩刑宣告時，得命被告於付緩刑保護管束期間內，遵
守下列一款或數款事項：
一、禁止實施家庭暴力。
二、禁止對被害人為騷擾、接觸、跟蹤、通話、通信或其他非必
    要之聯絡行為。
三、遷出被害人之住居所。
四、遠離下列場所特定距離：被害人之住居所、學校、工作場所
    或其他被害人或其特定家庭成員經常出入之特定場所。
五、完成加害人處遇計畫。
六、其他保護被害人或其特定家庭成員安全之事項。
法院依前項第五款規定，命被告完成加害人處遇計畫前，得準用
第十四條第二項規定。
法院為第一項之緩刑宣告時，應即通知被害人及其住居所所在地
之警察機關。
受保護管束人違反第二項保護管束事項情節重大者，撤銷其緩刑
之宣告。
